臺灣高雄地方法院刑事判決　　　　　　　100年度易字第859號
公　訴　人　臺灣高雄地方法院檢察署檢察官
被　　　告　謝慶堯
上列被告因竊盜案件，經檢察官提起公訴（100 年度偵字第1298
5 號），因被告於準備程序中就被訴事實為有罪之陳述，經告知
簡式審判程序之旨，並聽取當事人之意見後，本院裁定行簡式審
判程序，判決如下：
    主  文
謝慶堯犯竊盜未遂罪，累犯，處有期徒刑陸月，如易科罰金，以
新臺幣壹仟元折算壹日。
    事  實
一、謝慶堯前於民國96年間因竊盜案件，經本院以96年度簡字第
    5440號判決判處有期徒刑3 月確定，於97年3 月1 日縮刑期
    滿執行完畢；又於97年間因竊盜案件，經本院以97年度易字
    第1117號判決判處有期徒刑5 月確定，於98年2 月26日縮刑
    期滿執行完畢；復於98年間因竊盜案件，經本院以98年度審
    簡字第5747號判決判處有期徒刑5 月確定，於99年7 月3 日
    執行完畢；再於99年間因竊盜案件，經本院以99年度簡字第
    884 號判決判處有期徒刑3 月確定，甫於100 年3 月31日縮
    刑期滿執行完畢。竟仍不知悔改，意圖為自己不法之所有，
    於100 年4 月20日凌晨1 時50分許，在高雄市○○區○○路
    203 巷69號前，見黃世欲所有停放於上址住宅前之車牌號碼
    6M-6643 號自用小貨車內置放有財物，遂以拾獲之鑰匙1 支
    ，正著手撬開車門欲竊取車內財物之際，為黃世裕當場發覺
    喝止，謝慶堯遂未能竊取得逞，旋騎乘腳踏車逃離現場，仍
    遭黃世裕自後追上報警查獲，並當場扣得其持供竊盜所用之
    鑰匙1 支。
二、案經高雄市政府警察局楠梓分局報請臺灣高雄地方法院檢察
    署檢察官偵查起訴。
    理  由
一、本件被告謝慶堯所犯為死刑、無刑徒刑或最輕本刑為3 年以
    上有期徒刑以外之罪，其於準備程序中就被訴犯罪事實，為
    有罪之陳述，經法官告知簡式審判程序之旨，並聽取當事人
    之意見後，依刑事訴訟法第273 條之1 第1 項規定，裁定進
    行簡式審判程序，先予敘明。
二、上揭犯罪事實，業據被告謝慶堯於警詢、檢察官訊問及本院
    審理時均坦承不諱，核與證人即被害人黃世裕於警詢時證述
    其目擊被告偷竊未果及報警查獲等情節相符，並有現場暨查
    獲照片8 張附卷可稽，及被告持供竊盜所用之鑰匙1 支扣案
    足資佐證。足徵被告之自白與事實相符，堪予採憑。事證明
    確，被告前開犯行，應堪認定。
三、核被告所為，係犯刑法第320 條第3 項、第1 項之竊盜未遂
    罪。其已著手於竊盜行為之實行，惟於尚未竊得財物前即遭
    發現報警而查獲，故未能竊盜得逞，為未遂犯，爰依刑法第
    25條第2 項規定，按既遂犯之刑度減輕其刑。又被告曾有如
    事實欄所示之前科紀錄，有卷附之臺灣高等法院被告前案紀
    錄表可稽，其於有期徒刑執行完畢後5 年內，故意再犯本件
    有期徒刑以上之罪，為累犯，應依刑法第47條第1 項規定加
    重其刑；並依法先加後減之。爰審酌被告前已因多次竊盜案
    件，均經判刑確定並執行完畢，業如前述，又甫因竊盜案件
    ，經本院以99年度審易字第4859號判決判處有期徒刑7 月確
    定，尚待執行，此均有臺灣高等法院被告全國前案紀錄表1
    份在卷足稽，詎猶不知省悟，再度為本件竊取他人財物未遂
    之犯行，顯見其毫無悔改之意，危害他人財產安全，破壞社
    會治安，實應予嚴懲；惟念其犯後已知坦承犯行，態度尚佳
    ，本件竊盜行為係屬未遂，尚未造成被害人之實際損害，及
    斟酌其因長年之腳傷致無法謀得固定工作之犯罪動機、目的
    、經濟狀況不佳、智識程度僅國中畢業等一切情狀，量處如
    主文所示之刑，並諭知易科罰金之折算標準，以資懲儆。另
    扣案之鑰匙1 支，雖係被告持供上開竊盜犯罪所用之物，惟
    無證據證明屬於被告所有，爰不予宣告沒收。
四、另檢察官雖聲請對被告宣告強制工作。惟按竊盜犯贓物犯保
    安處分條例係刑法第90條第1 項之特別規定，應優先適用竊
    盜犯贓物犯保安處分條例之規定，而該條例第2 條第4 項規
    定：「應執行之刑未達1 年以上者，不適用本條例」，其所
    謂「應執行之刑」，並非定其應執行之刑，解釋上應從嚴指
    各罪之宣告刑而言，是竊盜犯罪之宣告刑如未符合達1 年以
    上之標準，即無從宣告強制工作處分。本件被告所處之刑，
    既未達有期徒刑1 年以上，依前揭說明，自不得依前揭條例
    宣告強制工作，是檢察官上開聲請尚有未合，併予敘明。
據上論斷，應依刑事訴訟法第273 條之1 第1 項、第299 條第1
項前段，刑法第320 條第3 項、第1 項、第25條第2 項、第47條
第1 項、第41條第1 項前段，刑法施行法第1 條之1 ，判決如主
文。
本案經檢察官鄭靜筠到庭執行職務。
中    華    民    國   100    年    6     月    24    日
                  刑事第十一庭  法  官  林韋岑
以上正本證明與原本無異。
如不服本判決應於收受判決後10日內向本院提出上訴書狀，並應
敘述具體理由。其未敘述上訴理由者，應於上訴期間屆滿後20日
內向本院補提理由書(均須按他造當事人之人數附繕本)「切勿逕
送上級法院」。
中    華    民    國   100    年    6     月    24    日
                                書記官  黃旭淑
【附錄本判決論罪科刑法條】
中華民國刑法第320條：
意圖為自己或第三人不法之所有，而竊取他人之動產者，為竊盜
罪，處5  年以下有期徒刑、拘役或 5 百元以下罰金。
意圖為自己或第三人不法之利益，而竊佔他人之不動產者，依前
項之規定處斷。
前二項之未遂犯罰之。